# 告假（ 2023.7.17 起）

提问人：chenyiwei 时间：2023-07-16 06:35:45
各位：
我将在下周一（ 17 日）入院接受手术，住院周期约一周。在此期间内，可能无法访问视野。特向社区管理员和各位网友告假。对由此给各位造成的不便深表歉意。希望能够早日回归。
chenyiwei

回答人：chenyiwei
各位：
我将在下周一（ 17 日）入院接受手术，住院周期约一周。在此期间内，可能无法访问视野。特向社区管理员和各位网友告假。对由此给各位造成的不便深表歉意。希望能够早日回归。
chenyiwei

回答人：chenyiwei
谢谢各位！从下周起满血回归。